【裁判字號】    94,上更(一),523
【裁判日期】    950227
【裁判案由】    貪污治罪條例
【裁判全文】
臺灣高等法院刑事判決             94年度上更(一)字第523號
    上  訴  人  臺灣臺北地方法院檢察署檢察官
    被      告  甲○○
    選任辯護人  陳佳瑤律師
                吳佳育律師
                謝宜雯律師
上列上訴人因被告違反貪污治罪條例案件，不服臺灣臺北地方法
院92年度訴字第1725號，中華民國93年7月29日第一審判決（起
訴案號：臺灣臺北地方法院檢察署90年度偵字第23613號、92年
度偵字17235、19206號），提起上訴，經判決後，由最高法院發
回更審，本院判決如下：
    主  文
上訴駁回。
    理  由
一、公訴意旨略以：緣被告洪東科（原審通緝中，待到案後由原
    審再行審結）意圖使大陸女子樂美秀（另案判處有期徒刑6
    月確定）與他人為性交或猥褻之行為以之營利，於民國（下
    同）89年11月16日樂美秀入境臺灣以後，即容留樂美秀居住
    於其所安排位於臺北縣三重市○○路之租屋處（詳細地址不
    詳），並引誘樂美秀從事性交易貼補家用，樂美秀首肯後，
    被告洪東科即媒介樂美秀至臺北縣、市不特定地點與不特定
    男子性交易，每次代價3千元至5千元不等，樂美秀每次可分
    得1千2百元，惟均遭洪東科表示需扣抵樂美秀來台旅費及食
    宿費，樂美秀實際上分文未得。期間樂美秀曾於89年11月27
    日凌晨2時40分許，在臺北縣板橋市○○路2號7樓「富麗賓
    館」701室與男客黃建維從事性交易時為警查獲，亦由被告
    洪東科出資6萬元為樂美秀辦理具保。又樂美秀雖順利來台
    ，然被告洪東科並未依約付款予莊訓章（被告洪東科與莊訓
    章約定莊某赴大陸地區與樂秀美辦理假結婚後，申請樂秀美
    入境台灣，洪東科每月支付莊訓章3萬元報酬，莊訓章部分
    業經臺灣臺北地方法院判處有期徒刑6月確定），莊訓章心
    有未甘，遂一方面向被告洪東科表示要與樂美秀辦理離婚，
    經洪東科同意後，莊訓章即與樂美秀相約於90年2月1日至臺
    北市中山區戶政事務所辦理離婚登記，另一方面則透過友人
    乙○○向臺北市政府警察局南港分局警備隊小隊長白靖宇報
    案，請白靖宇屆時於臺北市中山戶政事務所門口將樂美秀逮
    捕。90年2月1日下午2時30分許，白靖宇及另2名臺北市政府
    警察局南港分局（下簡稱南港分局）警備隊隊員余文元（現
    更名余宥蓄）、段成瑞前往臺北市中山區戶政事務所埋伏，
    俟莊訓章、樂美秀及陪同前往之張寶花出現後，白靖宇等三
    人即將莊訓章、樂美秀和張寶花一同帶回至臺北市政府警察
    局南港分局，並在警備隊之辦公室內製作莊訓章、樂美秀和
    張寶花之警詢筆錄。期間張寶花即撥打行動電話將遭警查獲
    之事告知被告洪東科，要求被告洪東科設法營救，被告洪東
    科遂透過陳銘華委託與警界關係良好之施國榮設法處理，施
    國榮立即聯絡臺北市政府警察局中山分局民權一派出所巡佐
    被告甲○○（現已調至臺北市政府警察局中山分局警備隊小
    隊長），請被告甲○○設法促使南港分局釋放張寶花及樂美
    秀，被告甲○○同意後，即由施國榮駕車搭載被告甲○○前
    往南港分局，同日22時許，被告甲○○即單獨進入南港分局
    ，請服務台值勤員警通知白靖宇至服務台，白靖宇出現後，
    被告甲○○即自我介紹其為臺北市政府警察局中山分局巡佐
    ，並要求白靖宇釋放樂美秀和張寶花二人，承諾每釋放一人
    之代價為10萬元，同時以左右手食指交叉比出「十」之手勢
    ，經白靖宇當面拒絕後，被告甲○○即先行離去，嗣被告甲
    ○○再度前往南港分局，並退而求其次請白靖宇釋放張寶花
    一人，代價亦為10萬元，並表示樂美秀則留給南港分局作業
    績，白靖宇仍不為所動，被告甲○○始知難而退。嗣經白靖
    宇向警備隊隊長報告而循線查獲上情，因認被告甲○○涉犯
    貪污治罪條例第11條第1項之行求賄賂罪嫌等語。
二、按犯罪事實應依證據認定之，無證據不得認定其犯罪事實；
    又不能證明被告犯罪者，應諭知無罪之判決，刑事訴訟法第
    154條第2項、第301條第1項分別定有明文。而犯罪事實之認
    定，應憑真實之證據，倘證據是否真實尚欠明確，自難以擬
    制推測之方法，為其判斷之基礎；而認定犯罪事實之證據係
    指足以認定被告確有犯罪行為之積極證據而言，該項證據自
    須適合於被告犯罪事實之認定，始得採為斷罪資料（最高法
    院著有53年臺上字第656號、29年上字第3105號判例參照）
    。且刑事訴訟上證明之資料，無論其為直接或間接證據，均
    須達於通常一般之人均不致有所懷疑，而得確信其為真實之
    程度，始得據為有罪之認定，若其關於被告是否犯罪之證明
    未能達此程度，而有合理懷疑之存在，致使無從形成有罪之
    確信，根據「罪證有疑，利於被告」之證據法則，即不得遽
    為不利被告之認定（最高法院76年度臺上字第4986號判例參
    照）。復查，刑事訴訟法第161條已於91年2月8日修正公布
    ，修正後同條第1項規定：檢察官就被告犯罪事實，應負舉
    證責任，並指出證明之方法。因此，檢察官對於起訴之犯罪
    事實，應負提出證據及說服之實質舉證責任。倘其所提出之
    證據，不足為被告有罪之積極證明，或其闡明之證明方法，
    無從說服法官以形成被告有罪之心證，基於無罪推定之原則
    ，自應為被告無罪判決之諭知。
三、檢察官認被告甲○○涉犯貪污治罪條例第11條第1項之行求
    賄賂罪嫌，無非係以同案被告洪東科之供述，及證人白靖宇
    、余文元、段成瑞、莊訓章、施國榮、陳銘華、樂美秀、張
    寶花等人之證述，為其主要論據（詳如附件所載）。訊據被
    告甲○○就其於任職臺北市政府警察局中山分局民權一派出
    所員警期間，於南港分局警備隊警員白靖宇查獲證人樂美秀
    、張寶花、莊訓章時，二度前往南港分局向員警白靖宇瞭解
    逮捕情形之事實固坦承不諱，惟堅詞否認有何行求賄賂之犯
    行，辯稱：伊並未言詞請求以10萬元代價、或以雙手食指交
    叉之手勢請白靖宇釋放樂美秀、張寶花二人，僅於白靖宇欲
    送請伊離去時，伊曾以雙手放置胸前左右搖晃，請白靖宇止
    步並表示離去之意，而其餘證人於伊與白靖宇談話時，均未
    在場，何能就現場情形為解說等語。
四、經查：
（一）證據能力之說明：
    1.按「被告以外之人（包括共同被告、共犯）於審判外之言
      詞或書面陳述，除法律有規定者外，不得作為證據。」92
      年9月1日修正施行之刑事訴訟法第159條第1項固定有明文
      ，將共同被告審判外之陳述，定位為屬傳聞證據，惟如合
      於同法第159條之1至同條之5傳聞例外情形，且具任意性
      ，則仍有證據能力。次按「法院就被告本人之案件調查共
      同被告時，該共同被告準用有關人證之規定」；「被告以
      外之人於法官面前所為之陳述，得為證據」、「被告以外
      之人於偵查中向檢察官所為之陳述，除顯有不可信之情況
      者外，得為證據」，同法第287條之2及第159條之1亦定有
      明文，準此，法院就被告本人之案件調查共同被告時，該
      共同被告準用有關人證之規定，應令其具結，以擔保其陳
      述之正確性，該共同被告以證人身分具結之證言即有證據
      能力，且共同被告於另案法官面前所為之陳述，不問係在
      準備程序或審判期日所為之陳述，均係在任意陳述之信用
      性已受確定保障之情況下所為，因此該等陳述應得作為證
      據。又現行刑事訴訟法規定檢察官代表國家偵查犯罪、實
      施公訴，依法其有訊問被告、證人及鑑定人之權，而偵查
      中檢察官向被告以外之人所取得之陳述，原則上均能遵守
      法律規定，不至於違法取供，其可信度極高，是除顯有不
      可信之情況者外，亦得作為證據，故刑事訴訟法第159 條
      之1第2項規定：「被告以外之人於偵查中向檢察官所為之
      陳述，除顯有不可信之情況者外，得作為證據。」亦即檢
      察官之訊問筆錄，原則上均有證據能力，例外時始無證據
      能力，例如當被告抗辯「檢察官之訊問筆錄顯有不可信之
      情況」時，則須由檢察官就「該訊問筆錄具有可信性之特
      別情況」負舉證責任，被告以外之人於偵查中向檢察官所
      為之陳述，除顯有不可信之情況者外，得作為證據，合先
      敘明。
    2.被告洪東科之供述，屬被告甲○○以外之人於審判外之陳
      述，且未經具結，依刑事訴訟法第159條第1項、第158條
      之3之規定，無證據能力。
    3.證人白靖宇、余文元、段成瑞、莊訓章、施國榮、陳銘華
      、張寶花、陳台勤等人於警詢筆錄及調查局詢問筆錄之證
      詞，屬被告以外之人於審判外之陳述，依刑事訴訟法第15
      9條第1項之規定，無證據能力。
    4.證人白靖宇、余文元、段成瑞、莊訓章、施國榮、陳銘華
      、張寶花、陳台勤等人於檢察官偵訊筆錄之證詞，並無顯
      有不可信之情況，依刑事訴訟法第159條之1第2項之規定
      ，自有證據能力，被告指稱證人白靖宇等人之偵訊筆錄無
      證據能力云云，委無可採。
    5.按當事人、代理人或辯護人於法院調查證據時，知有刑事
      訴訟法第159條第1項不得為證據之情形，而未於言詞辯論
      終結前聲明異議者，視為有前項之同意，刑事訴訟法第15
      9條之5第2項定有明文。查本案被告及其辯護人於本院言
      詞辯論終結前，對證人樂美秀、謝水川證詞之證據能力均
      未聲明異議，依刑事訴訟法第159條之5第2項規定，證人
      樂美秀、謝水川之證詞，自有證據能力。
（二）證人莊訓章與證人樂美秀、證人張寶花因涉嫌「假結婚來
      台」案件，於前開時間在臺北市中山區戶政事務所經證人
      白靖宇、余文元、段成瑞逮捕後，於南港分局警備隊內製
      作筆錄時，被告甲○○前往南港分局與證人即承辦員警白
      靖宇會談，嗣後全案、證人樂美秀、張寶花二人更遭移送
      至南港分局刑事三組承辦等情，為被告所坦承（見原審卷
      第31頁，本院前審卷第18、42頁），且經證人白靖宇、余
      文元、段成瑞結證在卷（見原審卷二第23至31、32至36、
      39 至42頁），並經原審函詢臺北市政府警察局、臺北市
      政府警察局南港分局查詢屬實，有臺北市政府警察局南港
      分局93年5月25日北市警南分督字第09361321000號函及附
      件（原審卷一第75至97頁）、臺北市政府警察局93年5月
      28 日北市警督字第09336967300號函及附件（原審卷一第
      97-3至97-127頁）在卷可稽，故該部分事實堪以認定。
（三）次查：
    1.證人即被指為被告行求賄賂之承辦員警白靖宇於偵查中明
      確證稱：「甲○○自我介紹伊係臺北市政府警察局中山分
      局巡佐，並要求我釋放樂美秀和張寶花2人，承諾每釋放1
      人之代價為10萬元，同時以左右手食指交叉比出『十』之
      手勢，我當面拒絕後，甲○○即先行離去，後來甲○○再
      度回來南港分局，並退而求其次請我釋放張寶花1人，代
      價亦為10萬元，並表示樂美秀則留給局裡作業績，我仍予
      拒絕，之後即將樂美秀和張寶花送到分局三組，並向警備
      隊陳隊長報告」等語（見偵23613號卷一第53至54頁），
      復於原審審理時證稱：「被告甲○○以言詞表示一個人十
      萬元、兩個人二十萬元，邊說邊比，一人十萬元時係雙手
      食指交叉，二人二十萬元則係一手比二、一手比一，相互
      交叉」等語明確（見原審卷二第24 頁，93年6月2日筆錄
      第12頁背面）。且證人乙○○於檢察官偵查中亦明確證稱
      ：「看到一次甲○○向白靖宇以雙手食指交叉比『十』手
      勢，雖未聽聞其確實談話內容，但親聞白靖宇向其隊長報
      告甲○○表示欲以10萬元代價釋放1名大陸女子，釋放張
      寶花，樂美秀留給分局作業績，故知悉手勢代表含意」等
      語無疑，（見偵23613號卷第71頁背面），其雖於本院審
      理時改稱：「（問：你在偵查中說有看到甲○○向白靖宇
      做手勢？）檢察官有問我，我說是的，是雙手張開的10，
      不是十字。」（見本院95年2月15日審判程序筆錄），惟
      證人乙○○於偵查中所陳被告以雙手食指交叉比「十」手
      勢之證述，不僅十分具體明確，且與證人白靖宇所言相符
      ，故其於本院所為之證述顯係事後迴護被告之詞，不足採
      信。而證人白靖宇親見被告行求賄賂時所比手勢，自最初
      訪談時至本件原審審理中，均明確表示係「以左右食指交
      叉比『十』之手勢，代表釋放一個人給10萬元」，於原審
      審理中並補充二人20萬元之手勢，前後尚無不一致之情，
      證人白靖宇之證言應堪採信。
    2.證人段成瑞於偵查中證稱：白靖宇進入後，余文元即主動
      詢問，而現場聽聞白靖宇稱甲○○要求放掉一人10萬元等
      語（見偵23613號卷一第55頁）；於原審詰問時證稱：「
      當時我作大陸女子筆錄時，發現後面有人在看我製作筆錄
      ，我問白靖宇那人是誰，白靖宇說那係中山分局某某人，
      來關心大陸女子案件，說放掉一個若干金錢，現場還有無
      其他人並不清楚」（見原審卷二第34頁，93 年6月2日筆
      錄第31頁）。證人余文元於偵查中證稱：白靖宇進來後，
      我有主動詢問被告甲○○為何前來，白靖宇稱被告甲○○
      要求放掉一人10萬元等語（見偵2361 3 號卷一第55頁）
      ；於原審詰問中證稱：「當天我看到很多人打電話進來，
      白靖宇跟我說有人打電話進來關說，後來我看到白靖宇往
      大門出去，白靖宇明確陳稱有關說放一個大陸女子10萬元
      係全案移送三組之後」等語（見原審卷二第40頁反面至42
      頁，93年6月2日筆錄第47頁）。雖證人余文元、段成瑞所
      述白靖宇告知行求之時間、次數、在場人士、內容雖未能
      全然互補，惟該二人均證稱：曾聽聞證人白靖宇告知被告
      行求賄賂等語，且至少是在製作張寶花、樂美秀之初步調
      查筆錄，或稍後移送刑事三組時，證人白靖宇即曾告知前
      開行求賄賂等情節則並無二致。而證人之證詞屬供述證據
      之一種，而供述證據具有其特殊性，與物證或文書證據具
      有客觀性及不變性並不相同，蓋人類對於事物之注意及觀
      察，有其能力上之限制，未必如攝影機或照相機般，對所
      發生或經歷的事實能機械式無誤地捕捉，亦未必能洞悉事
      實發生過程之每一細節及全貌。且常人對於過往事物之記
      憶，隨時日之間隔而漸趨模糊或失真，自難期其如錄影重
      播般地將過往事物之原貌完全呈現。此外，因個人教育程
      度、生活經驗、語言習慣之不同，其表達意思之能力與方
      式，亦易產生差異。故供述證據每因個人觀察角度、記憶
      能力、表達能力、誠實意願、嚴謹程度及利害關係之不同
      ，而有對相同事物異其供述之情形發生，而其歧異之原因
      ，未必絕對係出於虛偽所致，應就其全盤供述之意旨，佐
      以卷內證據為綜合判斷，並依據經驗法則及論理法則，詳
      予剖析其供述異、同之情形，調查其他必要之證據，以去
      瑕存真，定其取捨，若足認其關於基本事實之陳述，果於
      真實性無礙時，即非不得予以採信（最高法院92年台上字
      第4387號判決參照），況證人白靖宇於斯時與被告素眛平
      生，亦尚無何人檢舉縱放人犯之情，白靖宇告知余文元、
      段成瑞二人有關被告行求賄賂一節，當無誣指被告之可能
      或逃避自己刑責之必要，故證人余文元、段成瑞之證言亦
      足徵證人白靖宇之證言當屬可信。
    3.至證人莊訓章於原審詰問時證稱：「並未親見白靖宇、甲
      ○○二人交談、亦未親見甲○○之手勢，係事後聽乙○○
      講」等語（見原審卷二第98頁），另證人樂美秀亦僅證稱
      ：聽聞張寶花表示被告甲○○為被告洪東科找來帶他們走
      的等語，亦均未親見被告甲○○有何行賄之舉（見偵17
      235號卷第82頁及其反面），渠等之證言雖無法推知被告
      確有行求賄賂犯行，然證人樂美秀亦陳稱親耳聽見證人白
      靖宇罵稱：「找人來也沒有用」等語（見偵17235號卷第
      82頁反面），且證人樂美秀、莊訓章等人於被告與證人白
      靖宇談話時，均未在場，難期渠等全程注意證人白靖宇與
      被告間之互動狀況，而或有疏漏未注意之情事，故尚難以
      該等證人未提及證人白靖宇所述「以左右手食指」情節，
      即認證人白靖宇所言不可採信。
    4.況證人白靖宇身為員警多年，有輔助偵查之職務、且曾親
      身承辦刑事案件，就「警務人員以金錢要求釋放人犯」等
      情，係屬重大風紀事件、刑事公訴公務員瀆職案件，應知
      之甚稔，本即應慎重處理，當不致攀誣同事。至證人白靖
      宇雖於事後，因本件涉案大陸人士即證人張寶花、樂美秀
      於移送南港分局刑事三組承辦後，竟遭釋放（原審卷一第
      97-13、97-17、97-18頁）、相關移送卷證不翼而飛（原
      審卷一第97-6 8頁），而遭政風單位清查，且經移送刑事
      「妨害自由」案件等情，固經原審函詢臺北市政府警察局
      督察室、中山分局、南港分局屬實，並有南港分局93年5
      月25日北市警南分督字第09361321000號函及附件（原審
      卷一第75至97頁）、臺北市政府警察局93年5月28日日北
      市警督字第09336967300號函及附件（原審卷一第97-3至9
      7-127頁）、南港分局93年5月26日北市警南分督字第0936
      1301100號函及附件（原審卷一第100至111頁）、及臺灣
      士林地方法院檢察署檢察官91年度偵字第2671號不起訴處
      分書在卷可稽，惟證人白靖宇、余文元、段成瑞等人係南
      港分局警備隊隊員，於查獲並帶往南港分局留置本件大陸
      人士即證人張寶花、樂美秀後，即移送南港分局刑事三組
      偵辦，雖嗣後證人張寶花、樂美秀即被釋放，然該釋放程
      序係由南港分局刑事三組作業，均與警備隊員證人白靖宇
      等人無涉，且檢舉人即證人莊訓章之檢舉書函亦未提及證
      人白靖宇有何不法情事，再證人白靖宇經移送刑事「妨害
      自由」嗣經不起訴處分之案件，係針對證人白靖宇將證人
      張寶花、樂美秀留置收容室之舉，有無妨害證人張寶花、
      樂美秀二人自由之情，並非偵查證人白靖宇有無縱放人犯
      之違法情事，是證人白靖宇雖因本件涉案大陸人士證人張
      寶花、樂美秀遭釋放一事接受相關調查，惟該釋放與證人
      白靖宇無涉，證人白靖宇並無訛指被告行求賄賂，以為自
      己政風、刑事案件解套之必要。
    5.綜合分析上情，證人白靖宇證述被告甲○○向其表示願以
      相當金額之代價，行求證人白靖宇釋放所扣押之大陸人士
      等情，應認與事實相符。
（四）按警察固屬有調查職務之人員，但依警察法及警察勤務條
      例之規定，警察並無顧警勤勤區外遇有犯罪，得不會同警
      勤區警員或通知警勤區主管，逕行執行職務之明文，警察
      職務之行使，仍有其特定之勤區，並非憑藉警察之身分，
      即可在全國各地任意行使警察職權（最高法院81年度台上
      字第4446號判決意旨參照）。又依警察偵查犯罪規範第30
      條第1款之規定，單純犯罪案件之偵查，以發生地之警察
      機關為主；犯罪嫌疑人之住所或戶籍所在地之警察機關協
      同辦理。該規範第23條亦規定，各級協助偵查犯罪人員，
      於管轄區外執行逮捕、拘提等行動時，應通報請求當地警
      察機關會同辦理。次按，貪污治罪條例第11條第1項規定
      ：「對於第2條人員，關於違背職務之行為，行求、期約
      或交付賄賂或其他不正利益者，處1年以上7年以下有期徒
      刑，得併科新臺幣3百萬元以下罰金。」，係以公務員依
      據法令從事於公務時，關於違背職務之行為行求賄賂為其
      構成要件，亦即，須對於公務員關於違背職務之行為，行
      求賄賂，始予處罰，若非關於違背職務行為，即不生本罪
      刑責之負擔問題。而所謂違背職務之行為，指在其職務範
      圍內，不應為而為，或應為而不為者而言（最高法院58台
      上884號判例參照）。查本件大陸人士即證人張寶花、樂
      美秀涉有賣淫及假結婚（偽造文書）之犯行，其犯罪發生
      地、犯罪嫌疑人之住所或戶籍所在地均非屬南港分局之轄
      區，且證人白靖宇亦自承其至南港分局管轄區外之中山戶
      政事務所執行勤務時，並未依內政部警政署所頒布之「各
      級警察機關通報越區辦案應行注意要點」規定辦理越區通
      報會同當地警察機關中山分局辦理（見原審93年6月2日筆
      錄），且本件「關於將樂、張二女留置長達7小時30分鐘
      （原簽呈誤載為40小時，此亦為最高法院發回意旨第三點
      所質疑之事項）部分，依卷內查附之入室通知單所載，當
      初係以樂、張二女違反兩岸人民關係條例為由將其留置，
      按警察機關拘留所乃為拘留（留置）違反社會秩序維護法
      之拘留人（被留置人）而設置，至留置其他人犯需有法律
      之依據始得為之（內政部警政署85年5月17日警署刑司字
      第6610號）。是以，既查無樂、張二女賣淫之事證，當無
      違反社會秩序維護法，亦無違反兩岸人民關係條例第18條
      第1項各款事由，從而亦不符兩岸人民關係條例第18條第2
      項暫予收容之要件，因此，若以兩岸人民關係條例留置，
      即有違法之虞。」，此有臺北市政府警察局93年5月28日
      日北市警督字第09336967300號函所附全案調查卷資料，
      關於台北市政府警察局刑警大隊簽呈意見可佐（見原審卷
      一第97-14頁）。亦即依上開最高法院判決意旨及警察偵
      查犯罪規範等相關規定，證人白靖宇等人並無權辦理本件
      證人張寶花、樂美秀所涉之犯行，是南港分局暫時留置或
      收容證人張寶花、樂美秀即屬無據（此亦為最高法院發回
      意旨第二、四點所質疑之事項）。
（五）南港分局並無留置或收容樂、張二人之法律上依據，依法
      不得留置或收容樂、張二人，應予釋放，而被告雖有至南
      港分局向證人白靖宇表示願以相當金額之代價，行求證人
      白靖宇釋放所扣押樂、張二人之情事，然釋放樂、張二人
      既屬南港分局依法且為必要之職務上應為之行為，則被告
      對於警員合乎職務行為行求賄賂，揆之前揭說明，即核與
      貪污治罪條例第11條第1項對於公務員關於違背職務之行
      為行求賄賂之構成要件有間，自不得逕以該罪相繩。
五、綜上所述，本件檢察官認被告所涉犯之貪污治罪條例第11條
    第1項之行求賄賂罪嫌，於卷存證據資料內並無任何積極證
    據足資證明被告有何檢察官所起訴之前開犯行，此外，復查
    無其他積極證據可認定被告成立犯罪，既不能證明被告犯罪
    ，原審依法為被告無罪之諭知，核無不當，檢察官上訴意旨
    仍認被告應成立犯罪，指摘原判決不當，為無理由，應予駁
    回。
六、至被告洪東科之部分，俟渠到案後，由原審另行審結，併予
    敘明。
據上論斷，應依刑事訴訟法第368條，判決如主文。
本案經檢察官邱美育到庭執行職務。
中    華    民    國    95    年    2     月    27    日
                  刑事第八庭審判長法  官  鄭文肅
                                  法  官  江國華
                                  法  官  楊炳禎
以上正本證明與原本無異。
如不服本判決，應於收受送達後10日內向本院提出上訴書狀，其
未敘述上訴之理由者並得於提起上訴後10日內向本院補提理由書
（均須按他造當事人之人數附繕本）。
                                  書記官  廖素花
中    華    民    國    95    年    3     月    1     日
附件：
┌────┬────────────────────┐
│證據名稱│證       據        內        容         │
├────┼────────────────────┤
│1.被告洪│坦承容留、媒介樂美秀與他人為性交並以之│
│  東科之│  營利。                                │
│  供述  │張寶花及樂美秀遭南港分局員警查獲後，張│
│        │  寶花即通知洪東科，洪東科即請陳銘華委託│
│        │  與警界關係良好之施國榮設法營救。      │
├────┼────────────────────┤
│2.被告洪│被告甲○○曾於九十年一月底、二月初某日二│
│  光榮之│十三時許，受施國榮請託、由施國榮開車載送│
│  供述  │甲○○前往南港分局，並向承辦員警查問樂美│
│        │秀及張寶花被查獲一案情形。              │
├────┼────────────────────┤
│3.證人施│九十年二月一日晚上，施國榮受陳銘華委託，│
│  國榮之│找被告甲○○前往南港分局，並由施國榮開車│
│  證詞  │載被告甲○○至南港分局，惟施國榮在分局外│
│        │等候，僅被告甲○○單獨一人進入南港分局，│
│        │而前往之目的係因樂美秀、張寶花及莊訓章三│
│        │人遭南港分局逮捕。                      │
├────┼────────────────────┤
│4.證人莊│九十年二月一日，莊訓章委託友人乙○○，請│
│  訓章之│南港分局警察白靖宇等前往中山區戶政事務所│
│  證詞  │前埋伏，並順利查獲樂美秀及張寶花帶至南港│
│        │分局後，當晚被告甲○○曾前往南港分局，與│
│        │證人白靖宇在門口交談。                  │
├────┼────────────────────┤
│5.證人白│查獲樂美秀、張寶花及莊訓章之經過，及當晚│
│  靖宇之│被告甲○○曾前往南港分局，以每名十萬元之│
│  證詞  │代價向白靖宇行賄，請白靖宇釋放張寶花及樂│
│        │美秀，白靖宇予以拒絕，被告甲○○退而求其│
│        │次，請白靖宇釋放張寶花一人，代價仍為十萬│
│        │元，白靖宇仍予以拒絕，被告甲○○於過程中│
│        │並曾以雙手食指交叉比「十」字手勢，白靖宇│
│        │嗣後曾向警備隊隊長陳台勤報告。          │
├────┼────────────────────┤
│6.證人余│查獲樂美秀、張寶花及莊訓章之經過，及當晚│
│  文元之│被告甲○○曾前往南港分局，在南港分局外與│
│  證詞  │白靖宇密談，密談完畢後，白靖宇進入辦公室│
│        │即向余文元、段成瑞及警備隊隊長表示有人以│
│        │每名十萬元之代價關說釋放兩名大陸女子。  │
├────┼────────────────────┤
│7.證人段│查獲樂美秀、張寶花及莊訓章之經過，及當晚│
│  成瑞之│被告甲○○曾前往南港分局，在南港分局外與│
│  證詞  │白靖宇密談，密談完畢後，白靖宇進入辦公室│
│        │即向余文元、段成瑞及警備隊隊長表示有人以│
│        │每名十萬元之代價關說釋放兩名大陸女子。  │
├────┼────────────────────┤
│8.證人游│乙○○係受莊訓章委託，請熟識之員警白靖宇│
│  錫銘之│於當日前往中山區戶政事務所埋伏查緝，並查│
│  證詞  │獲張寶花及樂美秀二名大陸女子，當晚被告洪│
│        │光榮曾前往南港分局，與證人白靖宇在門口交│
│        │談，交談過程中被告甲○○曾多次以雙手食指│
│        │交叉比出「十」字狀，之後白靖宇有說，洪光│
│        │榮表示願付十萬元請白靖宇釋放張寶花，樂美│
│        │秀則留給南港分局作業績。                │
├────┼────────────────────┤
│9.證人樂│樂美秀來台以後，即居住於被告洪東科安排之│
│  美秀之│處所，並因被告洪東科之引誘開始從事性交易│
│  證詞  │，均由被告洪東科所雇用之司機載送樂美秀至│
│        │大台北地區之賓館或住家，所獲得之金錢遭洪│
│        │東科全部取走，洪東科表示需先扣繳樂美秀來│
│        │台之全部費用。樂美秀曾於八十九年十一月二│
│        │十七日凌晨二時四十分許，因與男客黃建維在│
│        │板橋市○○路二號七樓之賓館內從事性交易為│
│        │海山分局查獲。又樂美秀於九十年二月一日遭│
│        │南港分局查獲，在南港分局時曾見到被告洪光│
│        │榮又前往南港分局，樂美秀並不知道甲○○為│
│        │警察，但當時張寶花有告訴樂美秀，甲○○是│
│        │洪東科找來帶她們走的。                  │
├────┼────────────────────┤
│10證人陳│張寶花及樂美秀遭帶回南港分局當晚，陳銘華│
│  銘華之│有接到洪東科之電話，要求陳銘華代為找一個│
│  證詞  │警界關係良好的人。                      │
└────┴────────────────────┘


司法院資訊處製作；財團法人民間司法改革基金會備份。
